

Juan Jiménez-Castellanos Carmona

DESARROLLADOR WEB FRONT-END
& SOCIAL MEDIA MANAGER
& DISEÑADOR GRÁFICO
& REDACTOR PUBLICITARIO

HABILIDADES DE SOFTWARE

MICROSOFT OFFICE

BLOGS (WORDPRESS, BLOGGER)

PHOTOSHOP, ILLUSTRATOR, INDESIGN

GESTIÓN RRSS (HOOTSUITE, BUFFER)

SEO

• • • • •

PROGRAMACIÓN WORDPRESS

HTML5, CSS3 (BOOTSTRAP)

JAVASCRIPT

••••

AJAX, JSON

APIS HTML

GOOGLE ANALYTICS

ANGULAR 2

• • • • •

SEM

EDICIÓN DE VÍDEO



CONTACTO



+34 645 57 30 96 juanjccarmona88@gmail.com 5-12-1988

¡Haz clic en los iconos para acceder!













¡HOLA!



Profesional del marketing online, diseño gráfico y redacción publicitaria con más de 3 años de experiencia y formación en Desarrollo Web y Publicidad y RRPP. Alto nivel de inglés y gran capacidad de trabajo en equipo, tenacidad, resolución de problemas y apasionado de las nuevas tecnologías.

EXPERIENCIA



FREELANCE

Febrero 2016 - Junio 2016, Sevilla, España

Realización de proyectos como el sitio web del Centro CADIS o el Dpto. de Anatomía y Embriología Humana de la Universidad de Sevilla.

PROFESOR en CENTRO CADIS

Septiembre 2015 - Noviembre 2015, Sevilla, España

Taller específico de enriquecimiento cognitivo de Marketing y Publicidad, dirigido a niños con altas capacidades intelectuales. DESTACO: Desarrollo e interacción con niños de todas las edades.

DPTO. DE ADMINISTRACIÓN en HOTEL BARCELÓ RENACIMIENTO

Mayo 2015 - Junio 2015, Sevilla, España

Tareas de intervención, relaciones con proveedores y compras, contabilización de facturas y control de consumo interno.

DESTACO: Colaboración en la renovación de la certificación ISO 14001.

SOCIAL MEDIA MANAGER en INVENTIATTE

Octubre 2014 - Abril 2015, Sevilla, España

Estrategia online y creación de contenido, planificación de frecuencia, programación, monitorización y atención al cliente. SEO On-Page. DESTACO: Gestión de RRSS de ANCCE para promocionar el SICAB.

DISEÑADOR GRÁFICO en GOODTASTE GROUP & HARDWORK ITD

Diciembre 2012 - Abril 2014, Sevilla, España

Diseño y maquetación de logotipos, manuales de identidad, tarjetas corporativas, presentaciones, folletos, catálogos, cartelería, mailings. DESTACO: Rediseño del branding de CANLA.

COPYWRITER & COMMUNITY MANAGER en BELOWGROUP

Octubre 2011 - Enero 2012, Madrid, España

Propuesta de acciones y planificación de campañas publicitarias para Unicef, J&B, Brother o el Ministerio de Industria, Turismo y Comercio.

DESTACO: Guión y concepto creativo para campaña de UNICEF.

DISEÑADOR GRÁFICO en AVANTE DE PUBLICIDAD

Julio 2010 - Octubre 2010, Sevilla, España

Diseño y maquetación de logotipos, manuales de identidad, tarjetas corporativas, presentaciones, folletos, catálogos, cartelería, mailings. DESTACO: Diseño de la Ley de Aguas 2010 para la Junta de Andalucía.



Juan Jiménez-Castellanos Carmona

DESARROLLADOR WEB FRONT-END
& SOCIAL MEDIA MANAGER
& DISEÑADOR GRÁFICO
& REDACTOR PUBLICITARIO

IDIOMAS

ESPAÑOL (NATIVO)

INGLÉS (LECTURA, CONVERSACIÓN, ESCRITURA)

First Certificate in English Universidad de Cambridge (2015)

INTERESES



FÚTBOL



VIAJAR



MÚSICA



ARTE



CINE & SERIES



FORMACIÓN



Master MBA (Master en Dirección y Admin. de Empresas)

2014 - 2015, UNIR (Universidad Internacional de La Rioja), España 1500 horas

Habilidades directivas y organizativas, gestión organizacional y personal, emprendimiento, toma de decisiones, trabajo en equipo.

Experto en REDES SOCIALES & MARKETING ONLINE

2012 - 2013, Universidad de Sevilla, España 850 horas

Desarrollo de habilidades relacionadas con el branding, creación y gestión de contenido, desarrollo personal, trabajo en equipo.

Licenciado en PUBLICIDAD & RELACIONES PÚBLICAS

2007 - 2011, CEADE, Sevilla, España

Desarrollo creativo y producción de mensajes publicitarios, planificación de estrategia publicitaria, posicionamiento de imagen de marca, empresas y productos, trabajo en equipo.

FORMACIÓN+



Programa de DESARROLLO WEB MCKINSEY & COMPANY, GENERATION SPAIN Y EOI

2016, EOI, Sevilla, España 400 horas

HTML, CSS, JavaScript, DOM, Bootstrap, jQuery, Ajax, Json, APIs HTML y Angular 2. Resolución de problemas, empatía, responsabilidad, prudencia, orientación al detalle.

Curso de COMMUNITY MANAGEMENT, SEO & SEM

2012 - 2014, UNED, España 500 horas, 250 horas y 250 horas

Escucha activa, empatía, creación y desarrollo de comunidades virtuales, definición de estrategias en redes sociales, monitorización, capacidad analítica, toma de decisiones, enfoque a objetivos.

HABILIDADES



En la mayoría de las empresas en las que he trabajado, solíamos trabajar por equipos, exponiendo nuestras ideas de manera clara para recibir feedback de los compañeros.

El sector digital siempre está en constante movimiento por lo que he tenido la necesidad de **continuar formándome** en diferentes áreas como la gestión de redes sociales, el SEO o el desarrollo web o el inglés para conseguir mis objetivos profesionales.

Usualmente me he visto envuelto en situaciones que requieren ponerse en lugar de la otra persona para **analizar los diferentes puntos de vista**, especialmente a la hora de hablar con un cliente.

OTROS



Permiso de conducir B. Disponibilidad para viajar y cambiar de residencia. Inscripción en el Programa de Garantía Juvenil del Ministerio de Empleo y Seguridad Social.